臺灣南投地方法院刑事判決
111年度易字第110號
公  訴  人  臺灣南投地方檢察署檢察官 
被      告  黃正宇



上列被告因詐欺案件，經檢察官提起公訴（110年度偵字第6076
號），被告於準備程序中就被訴事實為有罪之陳述，本院合議庭
裁定由受命法官獨任進行簡式審判程序，判決如下：
    主  文
乙○○犯詐欺取財罪，處拘役參拾日，如易科罰金，以新臺幣壹仟
元折算壹日。    
    犯罪事實及理由
一、本件犯罪事實及證據，除犯罪事實關於乙○○詐得無鉛汽油「
    3842公升」應更正為「38.42公升」，證據部分補充「被告
    乙○○於本院準備程序及審理中之自白」外，餘均引用如附件
    起訴書之記載。
二、核被告乙○○所為，係犯刑法第339條第1項之詐欺取財罪。
三、公訴人以被告因違反毒品危害防制條例等案件，經本院以10
    7年度聲字第171號裁定應執行有期徒刑2年6月確定，於109
    年3月11日假釋出監付保護管束，於109年7月24日假釋期滿
    未經撤銷，視為執行完畢，有臺灣高等法院被告前案紀錄表
    在卷可參，並經公訴人提出臺灣南投地方檢察署檢察官執行
    指揮書、執行保護管束指揮書、法務部○○○○○○○假釋證明書
    各1份為憑，並論以被告於假釋期滿後1年內即再犯本案，認
    被告刑罰反應力薄弱而應依累犯規定加重其刑，惟參照最高
    法院刑事大法庭110年度台上大字第5660號裁定意旨，公訴
    人未具體指出被告所犯前案數罪與本案間，關於前案之性質
    （故意或過失）、前案徒刑之執行完畢情形（有無入監執行
    完畢、在監行狀及入監執行成效為何、是否易科罰金或易服
    社會勞動〔即易刑執行〕、易刑執行成效為何）、再犯之原因
    、兩罪間之差異（是否同一罪質、重罪或輕罪）、主觀犯意
    所顯現之惡性及其反社會性等各項情狀，俾供本院裁量是否
    應就被告本案犯行依累犯規定加重其刑，爰不依刑法第47條
    第1項規定加重其刑。
四、審酌被告不思以己力合法獲取所需，而以詐欺方式獲取他人
    財物，顯然欠缺尊重他人財產法益之觀念，所為實有不該，
    其自述因無現金支付之犯罪動機、目的、手段，犯後坦承犯
    行，並已賠償被害人之損害，經被害人於審理中陳述明確（
    參見本院卷第114頁），態度尚可，暨被告自陳國中畢業之
    智識程度，之前於工廠工作、經濟勉持，須扶養3名未成年
    子女及父母之生活狀況等一切情狀，量處如主文所示之刑，
    並諭知易科罰金之折算標準。
五、被告詐得95PLUS無鉛汽油38.42公升（價值1,022元），屬於
    被告之犯罪所得，被告已賠償1,022元予被害人，已如前述
    ，堪認被告實際上已填補被害人之損害，再對其詐得之汽油
    宣告沒收，有過苛之虞，爰依刑法第38條之2第2項規定，不
    予宣告沒收或追徵。
據上論斷，應依刑事訴訟法第273條之1第1項、第299條第1項前
段、第310條之2、第454條第2項，判決如主文。
本案經檢察官劉仁慈提起公訴，檢察官黃淑美到庭執行職務。
中　　華　　民　　國　　111 　年　　6 　　月　　29　　日
　　　　　　　　　刑事第三庭   法　官　顏代容
以上正本與原本無異。
如不服本判決應於收受送達後20日內向本院提出上訴書狀，並應
敘述具體理由；其未敘述上訴理由者，應於上訴期間屆滿後20日
內向本院補提理由書（均須按他造當事人之人數附繕本）「切勿
逕送上級法院」。
                                書記官 廖佳慧
中　　華　　民　　國　　111 　年　　6 　　月　　29　　日
附錄論罪科刑法條全文
中華民國刑法第339條
（普通詐欺罪）
意圖為自己或第三人不法之所有，以詐術使人將本人或第三人之
物交付者，處5年以下有期徒刑、拘役或科或併科50萬元以下罰
金。
以前項方法得財產上不法之利益或使第三人得之者，亦同。
前二項之未遂犯罰之。
附件：
臺灣南投地方檢察署檢察官起訴書
                                     110年度偵字第6076號
　　被　　　告　乙○○　男　30歲（民國00年0月00日生）
　　　　　　　　　　　　住南投縣○○鄉○○村0鄰○○巷0○
　　　　　　　　　　　　　0號
　　　　　　　　　　　　國民身分證統一編號：Z000000000號
                        （另案在法務部○○○○○○○○羈押中）
上列被告因詐欺案件，已經偵查終結，認應該提起公訴，茲將犯
罪事實及證據並所犯法條分敘如下：
　　犯罪事實
一、乙○○意圖為自己不法之所有，明知無意付款，竟基於詐欺之
    犯意，於民國110年5月27日22時53分許，駕駛改懸掛於不詳
    時地竊得之車牌號碼000-0000（涉嫌竊盜部分，另由警移送
    臺灣臺中地方檢察署偵辦，原車牌號碼000-0000號）自小客
    車至南投縣○○鎮○○路0段000號福懋竹山加油站假意消費，向
    加油站員工甲○○佯稱油箱加滿，使甲○○陷於錯誤而加入上開
    自小客車油箱計3842公升之95PLUS無鉛汽油（計新臺幣1022
    元），得手後隨即駕車逃逸。經甲○○報警而循線查獲上情。
二、案經南投縣政府警察局竹山分局報告偵辦。
    證據並所犯法條
一、經查上揭事實，業據被告乙○○在警訊時及本署偵查中坦承不
    諱，並有電子發票證明聯、監視錄影翻拍照片、監視軌跡、
    被害人甲○○警詢、證人平佑漢警詢、證人林順其警詢等在卷
    可證，被告明知無付款意願，竟仍駕駛上開自小客車向加油
    站消費加油，復未付加油款而駕車逃離，渠意圖為自己不法
    之所有，詐得油資之犯嫌，足堪認定。
二、核被告所為，係犯刑法第339條第1項之詐欺取財罪嫌。被告
    之犯罪所得，請依法宣告沒收。
三、依刑事訴訟法第251條第1項提起公訴。
　此　致
臺灣南投地方法院
中　　華　　民　　國　 110　　年　　12　　月　　1 　　日
　　　　　　　　　　　　　　　檢察官  劉仁慈
本件證明與原本無異
中　　華　　民　　國　 110　　年　　12　　月　　23　　日
                              書記官  何彥儀
刑法第339條第１項
意圖為自己或第三人不法之所有，以詐術使人將本人或第三人之
物交付者，處 5 年以下有期徒刑、拘役或科或併科 50 萬元以
下罰金。